【裁判字號】    97,消債清,48
【裁判日期】    980826
【裁判案由】    清算事件
【裁判全文】
臺灣士林地方法院民事裁定            97年度消債清字第48號
聲  請  人
即  債務人  甲○○
代  理  人  高秀枝律師
上列當事人聲請清算事件，本院裁定如下：
    主  文
債務人甲○○自中華民國九十八年八月二十六日下午五時起開始
清算程序。
命司法事務官進行本件清算程序。
    理  由
一、按債務人對於金融機構因消費借貸、自用住宅借款、信用卡
    或現金卡契約而負債務，在聲請更生或清算前，應提出債權
    人清冊，以書面向最大債權金融機構請求協商債務清償方案
    ，並表明共同協商之意旨，消費者債務清理條例第151 條第
    1 項定有明文。次按債務人不能清償債務或有不能清償之虞
    者，得依本條例所定更生或清算程序，清理其債務，同條例
    第3 條定有明文。又法院開始清算程序之裁定，應載明其年
    、月、日、時，並即時發生效力。法院開始更生或清算程序
    後，得命司法事務官進行更生或清算程序，必要時得選任律
    師、會計師或其他適當之自然人或法人一人為監督人或管理
    人，復為同條例第83條第1 項、第16條所明定。
二、聲請意旨略以：伊有不能清償債務情事，於消費者債務清理
    條例施行後，曾以書面向最大債權金融機構請求共同協商債
    務清償方案。惟伊因投資失利，欠下大筆債務，以預借現金
    方式以債養債，造成龐大還款負擔，伊已無力償還。伊無法
    負擔任何還款條件，致協商不成立，且伊未經法院裁定開始
    更生程序或許可和解或宣告破產，爰向本院聲請清算等語。
三、經查，債務人所主張之上開事實，業據提出前置協商不成立
    通知書影本 (見本院卷第11頁）、債務人全戶戶籍謄本影本
    （見本院卷第18至20頁）、財團法人金融聯合徵信中心當事
    人綜合信用報告－債務清理條例前置協商專用債權人清冊影
    本（見本院卷第41至45頁）、財政部臺北市國稅局95及96年
    度綜合所得稅各類所得資料清單影本（見本院卷第7 頁及第
    6 頁）、財政部臺北市國稅局財產歸屬資料清單影本（見本
    院卷第8 頁）等為證，核閱屬實。是債務人除每月約3 萬元
    之薪資收入外別無財產，惟負擔無擔保債務193 萬7,171 元
    及有擔保債務129 萬1,000 元，明顯資產小於負債。準此，
    債務人主張有不能清償之情事，堪認為真實。此外，債務人
    復查無消費者債務清理條例第6 條第3 項、第8 條或第82條
    第2 項所定駁回清算聲請之事由存在，則債務人聲請清算，
    應屬有據。揆諸首揭規定及說明，應予開始清算程序，並命
    司法事務官進行本件清算程序。
四、爰裁定如主文。
中    華    民    國    98    年    8     月    26    日
                  民事第二庭  法      官  張國勳
上為正本係照原本作成。
本件不得抗告。
中    華    民    國    98    年    8     月    26    日
                              書  記  官  周嫣蘋


司法院資訊處製作；財團法人民間司法改革基金會備份。
